# 请教陈版，电商网络平台充值送费如何处理

提问人：hehdong 时间：2015-12-24 21:29:09
请问陈版，电商平台如果对会员采用充 500 元，送 50 元，充值及送费无使用限制，可以购任何商品，但电商平台无自营商品，这种情况如何处理？

回答人：chenyiwei
参考收入准则中的客户忠诚度计划相关规定处理。这属于相关的赠品等优惠需由第三方提供的情况。
某些情况下企业在销售产品或提供劳务的同时会授予客户奖励积分，如航空公司给予客户的里程累计等，客户在满足一定条件后将奖励积分兑换为企业或第三方提供的免费或折扣或的商品或服务。企业对该交易事项应当分别以下情况进行处理： （ 1 ）在销售产品或提供劳务的同时，应当将销售取得的货款或应收货款在本次商品销售或劳务提供产生的收入与奖励积分的公允价值之间进行分配，将取得的货款或应收货款扣除奖励积分公允价值的部分确认为收入，奖励积分的公允价值确认为递延收益。奖励积分的公允价值为单独销售可取得的金额。如果奖励积分的公允价值不能够直接观察到，授予企业可以参考被兑换奖励的公允价值或其他估值技术估计奖励积分的公允价值。在下列情况下，授予企业可能减少奖励积分的公允价值：①向未从初始销售中获得奖励积分的客户提供奖励积分的公允价值；②奖励积分中预期不会被客户兑换的部分。 （ 2 ）获得奖励积分的客户满足条件时有权取得授予企业的商品或服务，在客户兑换奖励积分时，授予企业应将原计入递延收益的与所兑换积分相关的部分确认为收入，确认为收入的金额应当以被兑换用于换取奖励的积分数额占预期将兑换用于换取奖励的积分总数比例为基础计算确定。获得奖励积分的客户满足条件时有权取得第三方提供的的商品或劳务的，如果授予企业代表第三方归集对价，授予企业应在第三方有义务提供奖励且有权接受因提供奖励的计价时，将原计入递延收益的金额与应支付给第三方的价款之间的差额确认为收入；如果授予企业自身归集对价，应在履行奖励义务是按分配至奖励积分的对价确认收入。企业因提供奖励积分而发生的不可避免成本超过已收和应收对价时，应按《企业会计准则第 13 号――或有事项》有关部门亏损合同的规定处理。

提问人：hehdong 时间：2015-12-26 00:00:05
感谢陈老师。但这种是消费自己商品和服务，但电商平台，有的是提供交易平台，并无自己的商品

回答人：chenyiwei
这种情况是“获得奖励积分的客户满足条件时有权取得第三方提供的的商品或劳务”的情形。

提问人：zengfengxia 时间：2015-12-28 10:53:03
陈版这个分录怎么做？ 平台公司收到款项时（充值 50 ，送 50 ） 借 银行存款 50 贷 用户存入资金（或其他科目） 50 借 销售费用 50 贷 其他应付款（承诺的代注册用户付款义务） 50 是这样做吗？

回答人：chenyiwei
如果该充值不会转化为本主体的收入，则确认销售费用和增加负债是合适的，但计量销售费用时应考虑赠送的消费额度被实际使用的概率。 2 、因为客户存入资金和赠送的消费额度在使用上等效，因此建议使用同一科目。